臺灣桃園地方法院民事裁定　　　　　　　94年度聲字第1192號
聲　請　人　豐愷科技股份有限公司
法定代理人　孫士杭
相　對　人　慶光化工實業股份有限公司
法定代理人　劉文雄
上列聲請人聲請返還提存物事件，本院裁定如下：
    主      文
本院民國九十三年度存字第七七七號提存事件，聲請人所提存之
提存物新臺幣壹拾捌萬玖仟壹佰元及中國農民銀行無記名可轉讓
定期存單折合新臺幣伍佰萬元，合計新臺幣伍佰壹拾捌萬玖仟壹
佰元，准予返還。
聲請程序費用由聲請人負擔。
    理      由
一、按訴訟終結後，供擔保人證明已定二十日以上之期間，催告
    受擔保利益人行使權利而未行使者，法院應依供擔保人之聲
    請，以裁定命返還其提存物或保證書；第104 條之規定，於
    其他依法令供訴訟上之擔保者準用之，民事訴訟法第104 條
    第1 項第3 款、第106 條分別定有明文。而此所謂訴訟終結
    ，應從廣義解釋，包括執行程序終結在內，亦即債權人若確
    已聲請撤銷假扣押裁定，並撤回假扣押執行之聲請，復定20
    日以上之期間催告受擔保利益人即相對人行使權利而未行使
    者，不妨適用上開條文之規定，准許債權人領回其因聲請假
    扣押而提供之擔保金（最高法院75年度台抗字第261 號裁判
    意旨參照）。
二、本件聲請意旨略以：聲請人前遵鈞院93年度裁全字第1014
    號假處分裁定，以鈞院93年度存字第777 號提存新臺幣（下
    同）189,100 元及中國農民銀行無記名可轉讓定期存單折合
    500 萬元，合計5,189,100 元在案。茲因聲請人業已聲請鈞
    院以94年度全聲字第187 號裁定撤銷前開假處分裁定；並已
    撤回鈞院上開假處分之93年度執全字第602 號執行程序，是
    本件假處分之執行程序已經終結，聲請人復於此執行程序終
    結後，以郵局存證信函通知相對人於收受後21日內行使權利
    ，而相對人於收受前開存證信函後，於所定期間屆滿仍未行
    使權利，爰依法聲請准予返還前開提存物等語。並據提出本
    院93年度裁全字第1014號民事裁定、93年度執全字第602 號
    執行命令、通知、94年度全聲字第187 號民事裁定暨確定證
    明各1 份（以上均為影本）、桃園府前郵局第1752號存證信
    函1 份、收件回執2 份、聲請人及相對人公司變更登記表、
    相對人法定代理人戶籍謄本各1 份為證。
三、經查，聲請人所主張其前遵本院上開假處分裁定提存上開擔
    保金，嗣後已聲請本院撤銷上開假處分裁定及撤回上開假處
    分執行之事實，業經本院依職權調閱卷宗查核屬實。次查，
    聲請人確於上開假處分執行程序終結後，以郵局存證信函通
    知相對人於收受後21日內行使權利，而相對人業於94年7 月
    21日、22日收受此存證信函無訛，有中壢新明郵局第583 號
    存證信函暨收件回執、相對人公司變更登記表、法定代理人
    戶籍謄本附卷可稽，足堪認定。末查，相對人於上開期間內
    並未行使權利之事實，亦經本院依職權查詢無訛，有本院民
    事紀錄科查詢表2 紙在卷足憑。是揆諸首揭法律規定及說明
    ，聲請人本件聲請，於法尚無不合，應予准許。
四、依民事訴訟法第106 條、第104 條第1 項第3 款、第95條、
    第78條，裁定如主文。
中    華    民    國    94    年    10    月    31    日
                      民事第二庭    法  官  張震武
以上正本係照原本作成
如對本裁定抗告須於裁定送達後10日內向本院提出抗告狀，並繳
納抗告裁判費新台幣1,000 元。
中    華    民    國    94    年    10    月    31    日
                                    書記官  李家
